# 2014 《CAS 9—职工薪酬》 VS 2006《CAS 9—职工薪酬》

提问人：vivalavida 时间：2014-02-08 13:13:50
关于 2014 的CAS9中第五条：企业应当在职工为其提供服务的会计期间，将实际发生的短期薪酬确认为负债，并计入当期损益。如何理解实际发生的概念？是指实际发放还是权责发生制的实际发生？

回答人：chenyiwei
按权责发生制原则处理。

提问人：lrl8016 时间：2014-02-20 10:32:04
“按规定提取的工会经费和职工教育经费，应当在职工为其提供服务的会计期间，根据规定计提基础和计提比例算确定相应的职工薪酬金额，计入当期损益或关资产成本。 ”难不成又要预提工会经费和教育经费了？不按实际发生入账了？

回答人：chenyiwei
工会经费和职工教育经费本来就是应当预提的，这一点没有变化。不应预提的是福利费。类似问题在本版面上有讨论，你可以搜索一下。你所引用的这句准则语言，实际上在新老准则下并无差异。

提问人：zcf455756410 时间：2014-02-21 16:04:51
有些企业只有年终奖，如果员工在年中辞职，还是否有获得该企业年终奖的权利？

回答人：chenyiwei
这不是会计处理问题，这首先是公司制度如何规定的问题。

提问人：遥生 2009 时间：2014-05-08 16:43:58
@chenyiwei 准则中关于离职福利的 设定受益计划存在资产的，企业应当将设定受益计划义务现值减去设定受益计划资产公允价值所形成的赤字或盈余确认为一项设定受益计划净负债或净资产。 这个怎么理解？我觉得关于离职福利这块估计是没有实务接触，很晦涩也，请陈版、倪版指点

回答人：chenyiwei
国内目前还没有“设定收益计划存在资产”的实例。因为设定受益计划的会计处理目前主要用于核算一些国有企业的统筹外离退休福利，而这些统筹外福利并不是正规的企业年金，是没有对应资产的。 该条规定主要是强调在设定受益计划存在资产的情况下要按净额在报表上列报。这个原则也已有很长历史，从美国SFAS 87开始就已出现，并一直沿用至今，且被IAS 19所接受。

提问人：遥生 2009 时间：2014-05-09 09:44:08
@chenyiwei 谢谢陈版主，但我对形成资产这个还是不懂，因为没有接触实务，如果您日后有案例可否分享？？

回答人：chenyiwei
国内目前也没有实务案例。或者你可以先看看IAS 19中的举例。

提问人：rachelxue 时间：2014-06-16 09:51:10
陈版主, 对于新修订职工薪酬准则有以下疑问： 1 、根据设定受益计划的定义，如我司除了社保无其他离职福利是否不需进行账务处理？ 2 、 对于累积带薪缺勤是否还要预计未来职工补休假的天数在当期进行账务处理，计入费用，在实际发生时结转，对于非累积带薪缺勤直接在当期就实际缺勤天数计入费用，无须预计未来的情况。 3 、是否应将应付职工薪酬明细科目按准则规定进行调整？
4 、对于 2014 年 1 月 1 日数据不用按新准则追溯调整吗？ 5 、对于高管薪酬只要超过 1 年支付的部分都要贴现吗？贴现率采用同期国债利率是吗？ 诸多疑问，麻烦解答下！谢谢！

回答人：chenyiwei
1 、如果没有设定受益计划性质的离职后福利计划的，则新准则对设定受益计划的规定不适用于你公司。在实务中，目前的正规年金计划（补充养老保险）都是设定提存计划性质，设定受益计划主要涉及的是一些国企的统筹外离退休福利。 2 、根据是否可将尚未动用的缺勤天数额度转入以后年度使用，以及根据以往历史经验等因素估计结转后期的额度被使用的比例，确定企业在期末对职工是否存在相关的负债。 3 、应需要。但目前细节不明，可能要等到正式的指南出台。 4 、就确认和计量而言，根据准则的衔接规定，对离职后福利计划、辞退福利、其他长期职工福利所涉及的新旧准则差异应进行追溯调整。 “企业比较财务报表中披露的本准则施行之前的信息与本准则要求不一致的，不需要按照本准则的规定进行调整”我理解是指列报和披露方面，因为企业获取披露前期比较数据所需信息可能较为困难，所以允许企业在首次按照新修订后的职工薪酬准则编制附注披露信息时，豁免提供前期比较信息。 5 、是否折现，应根据重要性原则确定。对高管薪酬的折现应采用企业通常的贷款利率。

提问人：中手 时间：2014-07-18 14:28:54
陈老师请问，设定受益计划涉及的统筹外离退休福利具体是指哪些呢？谢谢

回答人：chenyiwei
每个企业名目不同，如过节费、书报费、疗休养补贴、政府津贴、津补贴、北归起义津贴、保健食品费、医药费、体检费、住院护理费、活动费、亡故一次性补助及丧葬补助等。